【裁判字號】    89,易,447
【裁判日期】    890407
【裁判案由】    竊佔
【裁判全文】
臺灣板橋地方法院刑事判決                          八十九年度易字第四四七號
    公  訴  人  臺灣板橋地方法院檢察署檢察官
    被      告  丙○○
    選任辯護人  高進福
                高涌誠律師
                陳幼蘭
右列被告因竊佔案件，經檢察官提起公訴（八十八年度偵字第一八九六八、二四七四
０號），本院判決如左：
    主  文
丙○○共同意圖為自己不法之利益，而竊佔他人之不動產，處有期徒刑貳月。
    事  實
一、丙○○係設於台北縣土城市○○路七十一號廣福樓股份有限公司（下稱廣福樓公
    司）之董事長，丁○○（已審結）則係該公司之董事，渠二人明知坐落台北縣土
    城市○○○段二四九、二四九之八地號及土城市○○段貨饒小段五二之十八、五
    二之十九地號共計四筆土地分別屬鄭欽傳、甲○○、中華民國等人所有，竟因欲
    擴大廣福樓公司在上址所經營之廣福樓餐廳之使用面積，竟基於犯意之聯絡，共
    同意圖為自己不法之利益，於民國八十三年間，由丙○○代表廣福樓公司委託丁
    ○○僱工以擴建、加蓋違章建築之方式，竊佔上開四筆土地如附圖Ａ、Ｂ斜線部
    分面積各約一百四十九點九八平方公尺及六十四點一三平方公尺，供廣福樓公司
    經營廣福樓餐廳使用。
二、案經丁○○告發由臺灣板橋地方法院檢察署檢察官偵查起訴。
    理  由
一、訊據被告丙○○坦承伊係廣福樓公司之負責人，實際負責經營廣福樓餐廳等情，
    惟矢口否認有竊佔之犯行，並辯稱：廣福樓餐廳在裝潢加蓋時，係由當時之副董
    事長兼財務長之丁○○負責營繕，伊不知道丁○○於施工時佔用他人土地，事後
    伊才知道上情云云。惟查右揭事實，業據同案丁○○於偵審中坦承不諱，證人即
    廣福樓公司之監察人乙○○於本院審理時亦到庭具結證稱：廣福樓公司成立時，
    丙○○是董事長，丁○○負責財務及工程事宜，關於廣福樓餐廳之裝潢、擴建部
    分都是丙○○及丁○○在處理等語，復經檢察官會同臺北縣板橋地政事務所測量
    人員勘驗並測量現場無訛，制有八十八年九月十三日履勘筆錄及所附現場照片十
    六張附卷可稽，且有臺北縣板橋地政事務所八十八年九月十五日八八北縣板地二
    字第一二六八五號函所附土地登記謄本及土地複丈成果圖（如附圖所示）、經濟
    部中部辦公室八十九年二月廿三日經八九中辦三字第０八七三五一號函所附廣福
    樓公司設立及歷次變更登記事項卡、台北縣板橋地政事務所八十九年四月二十七
    日八九北縣板地資字第五三四九號函所附土地登記謄本（外置證物袋）等件附卷
    可憑。又，被告為廣福樓公司之負責人，實際負責廣福樓餐廳之營運，其對廣福
    樓餐廳之裝潢加蓋事宜，實難諉為不知，況其於檢察官偵查中已坦承：廣福樓餐
    廳裝潢工程係於決定合夥後再進行，因為取得比較大之包廂空間以應付宴客桌數
    ，故前後貫穿成包廂等語（見偵卷第三十四頁背面），其於本院審理時亦供稱：
    丁○○於裝潢施工時，伊曾至現場看過等語，顯見被告事先已知悉廣福樓餐廳係
    以擴建、加蓋違章建築之方式竊佔上開四筆土地以擴大經營面積。綜上所述，被
    告所辯不足採信；本件事證明確，被告之犯行洵堪認定。
二、核被告所為，係犯刑法第三百二十條第二項之竊佔罪，應依同條第一項規定處斷
    ；被告與丁○○間有犯意之聯絡及行為之分擔，為共同正犯。起訴書將被告竊佔
    坐落「台北縣土城市○○段貨饒小段五二之十八、五二之十九地號土地」部分誤
    植為坐落「台北縣土城市○○○段五二之十八、五二之十九地號土地」，應予更
    正。爰審酌被告曾因侵占案件，經本院以八十五年度訴字第二五四號判決處有期
    徒刑一年二月確定（見卷附臺灣高等法院檢察署刑案紀錄簡覆表，現在執行中，
    本件未因此構成累犯），其犯罪之動機、目的、手段、所竊佔他人土地之面積及
    犯後態度等一切情狀，量處如主文所示之刑。
據上論斷，應依刑事訴訟法第二百九十九條第一項前段，刑法第二十八條、第三百二
十條第二項、第一項，罰金罰鍰提高標準條例第一條前段，判決如主文。
本案經檢察官李傳侯到庭執行職務。
中    華    民    國       八十九    年     五       月     三十        日
                                 臺灣板橋地方法院刑事第三庭
                                     法  官  樊  季  康
右正本證明與原本無異。
如不服本判決，應於判決送達後十日內，向本院提出上訴狀。
                                     書記官  馬  秀  芳
中    華    民    國       八十九    年     六       月      三         日
附錄本案論罪科刑法條全文
刑法第三百二十條
意圖為自己或第三人不法之所有，而竊取他人之動產者，為竊盜罪，處五年以下有期
徒刑、拘役或五百元以下罰金。
意圖為自己或第三人不法利益，而竊佔他人之不動產者，依前項之規定處斷。
前二項之未遂犯罰之。


司法院資訊處製作；財團法人民間司法改革基金會備份。
